臺灣桃園地方法院刑事判決
110年度審金訴字第746號
111年度審金訴字第281號
公  訴  人  臺灣桃園地方檢察署檢察官
被      告  陳紹元




上列被告因詐欺等案件，經檢察官提起公訴（110年度偵字第391
26號、111 年度偵字第3373號、第4447號），被告就被訴事實為
有罪之陳述，本院合議庭裁定由受命法官獨任以簡式審判程序進
行審理，合併審理判決如下：
    主  文
陳紹元犯三人以上共同詐欺取財罪，共參罪，各處有期徒刑壹年
。應執行有期徒刑壹年陸月。
未扣案之犯罪所得新臺幣參仟元沒收，於全部或一部不能沒收或
不宜執行沒收時，追徵其價額。
    事  實
一、陳紹元於民國110年8月30日前某時，加入由陳品聿及暱稱「
    藤綠」、「索隆」之真實姓名年籍不詳之人所屬詐欺集團（
    本件非其參與該詐欺集團犯罪組織之首次犯罪或首繫屬之案
    件，不另論參與犯罪組織罪，詳後述），而基於3人以上共
    同犯詐欺取財及意圖掩飾或隱匿特定犯罪所得來源而移轉特
    定犯罪所得之洗錢犯意聯絡，並擔任領取詐得款項之工作（
    俗稱車手），先由該詐欺集團成員於110年8月30日下午6時
    許，撥打電話給王鈺琪，佯稱信用卡刷卡錯誤需核對帳款等
    語，致王鈺琪陷於錯誤，於110年8月30日下午6時57分匯款
    新臺幣（下同）8,998元至詐騙集團指定之中華郵政0000000
    0000000號帳戶（下稱郵局帳戶）中，由陳紹元以自詐欺集
    團取得之郵局帳戶提款卡，於同日晚間7時9分，至桃園市○○
    區○○路0段00號成功郵局，利用自動櫃員機將上開款項提領
    一空，並從中抽取1,000元作為報酬，其餘款項交付予詐欺
    集團真實姓名年籍不詳之成員。
二、陳紹元另於110年10月間某日起，加入李國樑、謝仁翊、「
    保哥」及其他不詳成員所組成三人以上，以實施詐術為手段
    ，具有持續性、牟利性之有結構性詐欺集團組織，共同意圖
    為自己不法之所有，並基於3人以上共同犯詐欺取財之犯意
    聯絡，而由該詐欺集團不詳成員於110年11月23日，利用FAC
    EBOOK社群軟體、LINE通訊軟體，向巫芯怡佯稱如先行寄送
    金融卡、存簿，可取得工作等語，致巫芯怡陷於錯誤，於11
    0年11月24日，至新北市○○區○○路0段000號統一超商南強門
    市，寄送其所申辦之安泰商業銀行00000000000000號帳戶(
    下稱安泰銀行帳戶)予該詐欺集團成員；陳紹元再於110年11
    月27日上午11時29分許，依「保哥」之指示，至桃園市○○區
    ○○○路00號統一超商吉富門市，領取含有上開安泰銀行帳戶
    金融卡、存簿在內之包裹，後前往桃園市桃園區某電競旅館
    ，將含有上開包裹交付予謝仁翊。
三、陳紹元又與李國樑、謝仁翊、「保哥」及其他不詳成員共同
    意圖為自己不法之所有，基於3人以上共同犯詐欺取財及意
    圖掩飾或隱匿特定犯罪所得來源而移轉特定犯罪所得之洗錢
    犯意聯絡，於110年11月28日前某日，由該詐欺集團成員以
    不詳方式取得玉山商業銀行0000000000000號帳戶(下稱玉山
    銀行帳戶)之存摺、提款卡及密碼後，該詐欺集團成員復於1
    10年11月28日下午3時34分許，於電話中向朴世振佯稱網路
    商店unigw訂單設定有誤，需依指示操作ATM解除設定等語，
    致朴世振陷於錯誤，而於110年11月28日下午4時21分許，匯
    款9,864元至上開玉山銀行帳戶；陳紹元即依「保哥」之指
    示，於110年11月28日下午5時4分、同日下午5時14分許，持
    上開玉山銀行帳戶之提款卡，在桃園市○○區○○路0號全家超
    商大溪慈湖門市、桃園市○○區○○路000號第一商業銀行大溪
    分行提領9,000元、900元，再前往新北市鶯歌區玉山旅店，
    將其所提領之詐欺所得交付予「保哥」指定之人。
四、案經王鈺琪、巫芯怡、朴世振訴由桃園市政府警察局八德分
    局、新北市政府警察局海山分局報告臺灣桃園地方檢察署檢
    察官偵查起訴。
    理  由
一、按刑事訴訟法第273條之1第1項規定除被告所犯為死刑、無
    期徒刑、最輕本刑為3年以上有期徒刑之罪或高等法院管轄
    第一審案件者外，於審判期日前之準備程序進行中，被告先
    就被訴事實為有罪之陳述時，審判長得告知被告簡式審判程
    序之旨，並聽取當事人、代理人、辯護人及輔佐人之意見後
    ，裁定進行簡式審判程序。經查，被告陳紹元被訴詐欺等案
    件，非前開不得進行簡式審判程序之案件，被告於本院準備
    程序進行中就被訴事實為有罪之陳述（見本院審金訴字第74
    6號卷第140頁），且經本院告知被告簡式審判程序之旨，復
    聽取被告及檢察官之意見後，經合議庭裁定依上開刑事訴訟
    法第273條之1第1項之規定，由受命法官獨任進行簡式審判
    程序，是本案之證據調查，依刑事訴訟法第273條之2規定，
    不受同法第159條第1項、第161條之2、第161條之3、第163
    條之1及第164條至第170條規定之限制，合先敘明。
二、上開犯罪事實，迭據被告於警詢、偵訊、本院準備程序及審
    理中坦承不諱（見偵字第39126號卷第7至11頁、第91至92頁
    ，偵字第3373號卷第91至95頁、第97至104頁，偵字第4447
    號卷第7至13頁、第169至172頁、第185至189頁，本院審金
    訴字第746號卷第140頁、第143至146頁），核與證人即告訴
    人王鈺琪、巫芯怡、朴世振於警詢中之證述(見偵字第39126
    號卷第35至38頁，偵字第3373號卷第23至25頁，偵字第4447
    號卷第41至45頁)、證人即同案被告李國樑於警詢之證述（
    見偵字第4447號卷第179至183頁）均相符，並有告訴人王鈺
    琪匯款截圖畫面(見偵字第39126號卷第47頁)、告訴人朴世
    振提出之郵政自動櫃員機交易明細表、對話紀錄各1份（見
    偵字第4447號卷第113至121頁）、告訴人巫芯怡其提出之對
    話紀錄1份(見偵字第3373號卷第49至55頁)、7-11貨態查詢
    系統紀錄(見偵字第3373號卷第57頁)、桃園市政府警察局中
    壢分局110年11月28日刑事案件報告書各1份(見偵字第3373
    號卷第35至37頁)及110年11月27日監視錄影畫面翻拍照片8
    張(見偵字第3373號卷第42至45頁)、110年8月30日監視器錄
    影畫面翻拍照片4張(見偵字第39126號卷第25至27頁)、110
    年11月28日監視錄影畫面翻拍照片18張（見偵字第4447號卷
    第93至101頁）、上開郵局帳戶交易明細(見偵字第29126號
    卷第87頁)、玉山銀行帳戶交易明細（見偵字第4447號卷第1
    03頁）各1分、內政部警政署反詐騙諮詢專線紀錄表(見偵字
    第29126號卷第31至32頁，偵字第3373號卷第47至48頁、偵
    字第4447號卷第123至125頁)、雲林縣政府警察局虎尾分局
    埒內派出所受(處)理案件證明單(見偵字第39126號卷第34頁
    )、臺北市政府警察局中正第二分局思源派出所受理詐騙帳
    戶通報警示簡便格式表、受理各類案件紀錄表、受(處)理案
    件證明單、金融機構聯防機制通報單（見偵字第4447號卷第
    129頁、第135至137頁、第133頁）等附卷可證，堪認前揭被
    告任意性自白符實。本案事證明確，被告犯行洵堪認定，俱
    應依法論科。
三、論罪科刑：
（一）按組織犯罪防制條例係藉由防制組織型態犯罪活動為手段
      ，以達成維護社會秩序、保障人民權益之目的，於該條例
      第3條第1項前段與後段，分別對於「發起、主持、操縱、
      指揮」及「參與」犯罪組織者，依其情節不同而為處遇，
      行為人雖有其中一行為（如參與），不問其有否實施各該
      手段（如詐欺）之罪，均成立本罪。然在未經自首或有其
      他積極事實足以證明其確已脫離或解散該組織之前，其違
      法行為，仍繼續存在，即為行為之繼續，而屬單純一罪，
      至行為終了時，仍論為一罪。又刑法上一行為而觸犯數罪
      名之想像競合犯存在之目的，在於避免對於同一不法要素
      予以過度評價。自然意義之數行為，得否評價為法律概念
      之一行為，應就客觀構成要件行為之重合情形、主觀意思
      活動之內容、所侵害之法益與行為間之關連性等要素，視
      個案情節依社會通念加以判斷。而刑法刪除牽連犯之規定
      後，原認屬方法目的或原因結果，得評價為牽連犯之二犯
      罪行為間，如具有局部之同一性，或其行為著手實行階段
      可認為同一者，得認與一行為觸犯數罪名之要件相侔，依
      想像競合犯論擬。倘其實行之二行為，無局部之重疊，行
      為著手實行階段亦有明顯區隔，依社會通念難認屬同一行
      為者，應予分論併罰。是行為人以一參與詐欺犯罪組織，
      並分工加重詐欺之行為，同時觸犯參與犯罪組織罪及加重
      詐欺取財罪，雖其參與犯罪組織之時、地與加重詐欺取財
      之時、地，在自然意義上非完全一致，然二者仍有部分合
      致，且犯罪目的單一，依一般社會通念，認應評價為一罪
      方符合刑罰公平原則，應屬想像競合犯，如予數罪併罰，
      反有過度評價之疑，實與人民法律感情不相契合（最高法
      院107年度台上字第1066號判決意旨參照）。再按加重詐
      欺罪，係侵害個人財產法益之犯罪，其罪數之計算，核與
      參與犯罪組織罪之侵害社會法益有所不同，審酌現今詐欺
      集團之成員皆係為欺罔他人，騙取財物，方參與以詐術為
      目的之犯罪組織。倘若行為人於參與詐欺犯罪組織之行為
      繼續中，先後多次為加重詐欺之行為，因參與犯罪組織罪
      為繼續犯，犯罪一直繼續進行，直至犯罪組織解散，或其
      脫離犯罪組織時，其犯行始行終結。故該參與犯罪組織與
      其後之多次加重詐欺之行為皆有所重合，然因行為人僅為
      一參與犯罪組織行為，侵害一社會法益，屬單純一罪，應
      僅就「該案中」與參與犯罪組織罪時間較為密切之首次加
      重詐欺犯行論以參與犯罪組織罪及加重詐欺罪之想像競合
      犯，而其他之加重詐欺犯行，祗需單獨論罪科刑即可，無
      需再另論以參與犯罪組織罪，以避免重複評價。是如行為
      人於參與同一詐欺集團之多次加重詐欺行為，因部分犯行
      發覺在後或偵查階段之先後不同，肇致起訴後分由不同之
      法官審理，為裨益法院審理範圍明確、便於事實認定，即
      應以數案中「最先繫屬於法院之案件」為準，以「該案件
      」中之「首次」加重詐欺犯行與參與犯罪組織罪論以想像
      競合。縱該首次犯行非屬事實上之首次，亦因參與犯罪組
      織之繼續行為，已為該案中之首次犯行所包攝，該參與犯
      罪組織行為之評價已獲滿足，自不再重複於他次詐欺犯行
      中再次論罪，俾免於過度評價及悖於一事不再理原則。至
      於「另案」起訴之他次加重詐欺犯行，縱屬事實上之首次
      犯行，仍需單獨論以加重詐欺罪，以彰顯刑法對不同被害
      人財產保護之完整性，避免評價不足（最高法院109年度
      台上字第3945號判決意旨參照）。經查，被告曾因加入陳
      品聿等人之犯罪組織而犯加重詐欺等案件，經臺灣新北地
      方法院以110年度審訴字第1489號判決，此有臺灣高等法
      院被告前案紀錄表1份在卷可考，而上開案件認定之事實
      中，被害人遭詐騙之時間最早為110年8月6日，較本案上
      開事實欄一之告訴人王鈺琪遭詐騙之時間早，且亦先於本
      案繫屬於本院，又被告於偵訊及本院準備程序中均供稱本
      案提領告訴人王鈺琪贓款係因參與陳品聿等人之犯罪組織
      (見偵字第39126號卷第91頁，本院審金訴字第746號卷第1
      40頁)，為避免重複評價，無從將其參與同一犯罪組織之
      行為割裂於本案論處，是本案就上開犯罪事實一部分不另
      論其參與犯罪組織罪，附此敘明。次查，被告於偵訊及本
      院準備程序供稱，上開事實欄二、三係加入「保哥」等人
      所組成之詐騙集團後所為，此係110年10月以後另行參與
      之犯罪組織(見偵字第447號卷第186頁，本院審金訴字第2
      81號卷第68頁)，而被告與「保哥」等人之詐欺集團成員
      共同經手告訴人巫芯怡被詐欺之帳戶資料，其所涉加重詐
      欺犯行，於111年2月15日經臺灣桃園地方檢察署檢察官以
      111年度偵字第3373號、第4447號案件提起公訴，並於111
      年3月10日繫屬本院(即本案上開事實欄二），此有卷內起
      訴書及臺灣桃園地方檢察署桃檢維河111偵3373字第11190
      26976號函及其上本院收狀章在卷可稽，被告於本件繫屬
      前，並未因參與此犯罪組織而涉犯詐欺罪嫌經提起公訴，
      此亦有卷內臺灣高等法院被告前案紀錄表在卷可佐，是故
      核其於本件上開事實欄二所為，自係犯組織犯罪條例第3
      條第1項後段之參與犯罪組織罪，而被告既未經自首或有
      其他積極事實，足以證明其確已脫離或解散該組織，被告
      違反組織犯罪防制條例之行為仍繼續存在，即為行為之繼
      續，而屬單純一罪，至行為終了時，仍論以一罪，而僅與
      本案事實欄二之加重詐欺犯行論以想像競合犯，至其於為
      如事實欄三部分，為避免重複評價，此部分無須另論以參
      與犯罪組織罪。
（二）按共同實施犯罪行為之人，在合同意思範圍以內，各自分
      擔犯罪行為之一部，相互利用他人之行為，以達其犯罪之
      目的者，即應對於全部所發生之結果，共同負責。又共同
      正犯之成立，祇須具有犯意之聯絡及行為之分擔，既不問
      犯罪動機起於何人，亦不必每一階段犯行，均須參與（最
      高法院28年上字第3110號判例、34年上字第862號判例意
      旨參照）。是以，行為人參與構成要件行為之實施，並不
      以參與構成犯罪事實之全部或始終參與為必要，即使僅參
      與構成犯罪事實之一部分，或僅參與某一階段之行為，亦
      足以成立共同正犯。本案詐欺集團分工細緻，被告雖未自
      始至終參與各階段之犯行，而僅擔任取簿手及車手工作，
      惟其與詐騙集團其他成員既為詐騙如之告訴人王鈺琪、巫
      芯怡、朴世振等而彼此分工，堪認係在合同意思範圍內，
      各自分擔犯罪行為之一部，並相互利用他人之行為，以達
      犯罪之目的，參諸上開說明，被告自應就所參與犯行，對
      於全部所發生之結果，共同負責。
（三）復按105年12月28日修正公布，並於106年6月28日生效施
      行之洗錢防制法第1條規定：「為防制洗錢，打擊犯罪，
      健全防制洗錢體系，穩定金融秩序，促進金流之透明，強
      化國際合作，特制定本法。」與修正前洗錢防制法第1條
      規定：「為防制洗錢，追查重大犯罪，特制定本法。」已
      有明顯不同，可見洗錢防制法的立法目的及其保護法益，
      從「妨害司法權運作」（打擊犯罪），兼及「穩定金融秩
      序、促進金流透明」。又修正後洗錢防制法第2條第2款、
      第3條第2款規定，掩飾刑法第339條詐欺取財犯罪所得去
      向之行為，亦可構成洗錢罪。另依據洗錢防制法第2條修
      正理由第3點所示：「維也納公約第3條第1項第b款第ii目
      規定洗錢行為態樣，包含隱匿或掩飾該財產的真實性質、
      來源、所在地、處置、轉移、相關的權利或所有權之洗錢
      類型，例如：（一）犯罪行為人出具假造的買賣契約書掩
      飾某不法金流；（二）貿易洗錢態樣中以虛假貿易外觀掩
      飾不法金流移動；（三）知悉他人有將不法所得轉購置不
      動產之需求，而擔任不動產之登記名義人或成立人頭公司
      擔任不動產之登記名義人以掩飾不法所得之來源；（四）
      提供帳戶以掩飾不法所得之去向，例如：販售帳戶予他人
      使用。」修正後條文雖未完整規範上開公約所列全部隱匿
      或掩飾態樣，然已可見提供、販售帳戶予他人使用，係掩
      飾不法所得去向、所在之典型行為，所以，使用他人提供
      、販售之帳戶存、提不法所得，用來掩飾或切斷該不法所
      得與犯罪者之關聯性，阻礙金流透明，破壞金融秩序，藉
      以掩飾或隱匿該不法所得之去向、所在，並逃避追訴、處
      罰，更屬於侵害上開洗錢防制法保護法益，而在其立法目
      的之規範範圍。復按洗錢防制法第15條之特殊洗錢罪，係
      在無法證明前置犯罪之特定不法所得，而未能依洗錢防制
      法第14條之一般洗錢罪論處時，始予適用。倘能證明人頭
      帳戶內之資金係前置之特定犯罪所得，即應逕以一般洗錢
      罪論處，自無適用特殊洗錢罪之餘地。例如詐欺集團向被
      害人施用詐術後，為隱匿其詐欺所得財物之去向，而令被
      害人將其款項轉入該集團所持有、使用之人頭帳戶，並由
      該集團所屬之車手前往提領詐欺所得款項得逞，檢察官如
      能證明該帳戶內之資金係本案詐欺之特定犯罪所得，即已
      該當於洗錢防制法第14條第1項之一般洗錢罪；至若無法
      將人頭帳戶內可疑資金與本案詐欺犯罪聯結，而不該當第
      2條洗錢行為之要件，當無從依洗錢防制法第14條第1項之
      一般洗錢罪論處，僅能論以洗錢防制法第15條第1項之特
      殊洗錢罪。另過去實務認為，行為人對犯特定犯罪所得之
      財物或利益作直接使用或消費之處分行為，或僅將自己犯
      罪所得財物交予其他共同正犯，祇屬犯罪後處分贓物之行
      為，非本條例所規範之洗錢行為，惟依修正後洗錢防制法
      規定，倘行為人意圖掩飾或隱匿特定犯罪所得來源，而將
      特定犯罪所得直接消費處分，甚或交予其他共同正犯，而
      由共同正犯以虛假交易外觀掩飾不法金流移動，即難認單
      純犯罪後處分贓物之行為，應仍構成洗錢防制法第2條第1
      或2款之洗錢行為。經查，本案被告擔任「車手」工作，
      將事實欄一、三所示之告訴人王鈺琪、朴世振遭詐騙之款
      項轉交與詐欺集團其他成員，所為顯係掩飾不法所得之去
      向、所在，揆諸前開說明，就事實一、三所為要與洗錢防
      制法第14條第1項之要件相合。
（四）核被告就事實欄一、三所為，均係犯刑法第339條之4第1
      項第2款之三人以上共同詐欺取財罪及洗錢防制法第14條
      第1項之洗錢罪；就事實欄二所為，係犯組織犯罪防制條
      例第3條第1項後段參與犯罪組織罪、刑法第339條之4第1
      項第2款之三人以上共同詐欺取財罪。被告與陳品聿、「
      藤綠」、「索隆」及其他詐欺集團成員，就本案事實欄一
      之詐欺取財罪與洗錢罪之犯行；被告與李國樑、謝仁翔、
      「保哥」及其他詐欺集團成員就事實欄二、三之詐欺取財
      罪與洗錢罪之犯行，有犯意聯絡及行為分擔，應論以共同
      正犯。被告就事實欄一、三犯行，均係以一行為犯洗錢防
      制法第14條第1項之洗錢罪、刑法第339條之4第1項第2款
      之三人以上共同詐欺取財罪；就事實欄二所為，係以一行
      為犯組織犯罪防制條例第3條第1項後段參與犯罪組織罪、
      刑法第339條之4第1項第2款之三人以上共同詐欺取財罪，
      其犯罪目的單一，俱應評價為一行為而觸犯數罪名之想像
      競合犯，是各應從一重以刑法第339條之4第1項第2款之三
      人以上共同詐欺取財罪。被告事實欄一、二、三所示之犯
      行，犯意各別、行為互殊，應予分論併罰。
（五）復按犯組織犯罪防制條例第3條之罪，偵查及審判中均自
      白者，減輕其刑；犯洗錢防制法第14條之罪，在偵查或審
      判中自白者，減輕其刑，組織犯罪防制條例第8條第1項後
      段、洗錢防制法第16條第2項分別定有明文。次按想像競
      合犯之處斷刑，本質上係「刑之合併」。其所謂從一重處
      斷，乃將想像競合犯組成之評價上數罪，合併為科刑一罪
      ，其所對應之刑罰，亦合併其評價上數罪之數法定刑，而
      為一個處斷刑。易言之，想像競合犯侵害數法益者皆成立
      犯罪，論罪時必須輕、重罪併舉論述，同時宣告所犯各罪
      名，包括各罪有無加重、減免其刑之情形，亦應說明論列
      ，量刑時併衡酌輕罪部分量刑事由，評價始為充足，然後
      依刑法第55條前段規定「從一重處斷」，非謂對於其餘各
      罪可置而不論。因此，法院決定處斷刑時，雖以其中最重
      罪名之法定刑，做為裁量之準據，惟於裁量其輕重時，仍
      應將輕罪合併評價在內（最高法院108年度台上字第4405
      、4408號判決意旨參照）。經查，被告就其參與詐欺集團
      組織，收取金融帳戶及贓款並交付予詐欺集團成員，進而
      掩飾犯罪所得去向與所在等事實，於偵查及本院審理時始
      終供述詳實，業如前述，堪認被告於偵查與審判中對所犯
      參與犯罪組織罪及一般洗錢罪均坦承犯行，本應依組織犯
      罪防制條例第8條第1項後段、洗錢防制法第16條第2項之
      規定減輕其刑，雖因想像競合犯之關係而從一重之三人以
      上共同詐欺取財罪處斷，上開輕罪之減輕其刑事由未形成
      處斷刑之外部性界限，然依前揭說明，仍應於依刑法第57
      條之規定量刑時，仍應併予衡酌此部分減刑事由。
（六）爰以行為人之責任為基礎，審酌被告正值青年卻不思循正
      途賺取所需，竟以擔任詐欺集團取簿手及車手之方式，詐
      取告訴人巫芯怡之金融帳戶資料及告訴人王鈺琪、朴世振
      之款項，所生損害非輕；惟念被告犯後坦承犯行，犯後態
      度尚可，複衡諸被告犯罪之動機、目的、手段、品行與智
      識程度、家庭經濟及生活狀況、犯罪所生之損害等一切情
      狀，分別量處如主文所示之刑，並定其應執行之刑。
（七）不予宣告強制工作之說明：
　　　按犯第1項之罪者，應於刑之執行前，令入勞動場所，強
      制工作，其期間為3年，組織犯罪防制條例第3條第3項固
      定有明文。惟上開規定就受處分人之人身自由所為限制，
      違反憲法比例原則及憲法明顯區隔原則之要求，與憲法第
      8條保障人身自由之意旨不符，應自本解釋公布之日起失
      其效力，業經司法院大法官釋字第812號解釋在案。則就
      參與犯罪組織者，得於刑之執行前，令入勞動場所，強制
      工作之規定，既經司法院大法官認定有違憲之情事，且自
      解釋公布之日起失其效力，本案自無從對被告宣告強制工
      作，附此敘明。
四、沒收部分
（一）按犯罪所得，屬於犯罪行為人者，沒收之，於全部或一部
      不能沒收，或不宜執行沒收時，追徵其價額，刑法第38條
      之1第1項前段、第3項分別定有明文。次按共同正犯之犯
      罪所得，沒收或追徵，應就各人所分得之數額分別為之；
      先前對共同正犯採連帶沒收犯罪所得之見解，已不再援用
      及供參考，最高法院104年第13次刑事庭會議決議意旨參
      照。再所謂各人「所分得」，係指各人「對犯罪所得有事
      實上之處分權限」，應視具體個案之實際情形而定：倘若
      共同正犯各成員內部間，對於不法利得分配明確時，固應
      依各人實際分配所得沒收；然若共同正犯成員對不法所得
      並無處分權限，其他成員亦無事實上之共同處分權限者，
      自不予諭知沒收；至共同正犯各成員對於不法利得享有共
      同處分權限時，則應負共同沒收之責。至於上揭共同正犯
      各成員有無犯罪所得、所得數額，係關於沒收、追繳或追
      徵標的犯罪所得範圍之認定，因非屬犯罪事實有無之認定
      ，並不適用「嚴格證明法則」，無須證明至毫無合理懷疑
      之確信程度，應由事實審法院綜合卷證資料，依自由證明
      程序釋明其合理之依據以認定之，最高法院104年度台上
      字第3604號判決同此意旨。經查，被告於偵查及本院審理
      時陳稱：就收取本案擔任車手及取簿手領所為上開事實欄
      一、二所示犯行，其獲得之報酬各為1,000元2,000元(見
      偵字第39126號卷第92頁、偵字第4447號卷第187頁)，因
      卷內並無事證顯示被告獲取較其供述內容更多之報酬，本
      院基於有利被告原則，依刑法第38條之2第1項之規定，認
      被告於本案之犯罪所得共為3,000元，該犯罪所得未據扣
      案，復無過苛調節條款適用之餘地，爰依刑法第38條之1
      第1項前段、第3項規定諭知沒收，並於全部或一部不能沒
      收或不宜執行沒收時，追徵其價額。又查，被告人於本院
      準備程序時均稱其就事實欄三擔任車手部分未受有報酬，
      而本院依卷內事證，尚無從認定被告已實際受有犯罪所得
      ，自無從宣告沒收。
（二）末查，上開事實欄二所示告訴人巫芯怡遭詐欺之安泰銀行
      金融帳戶、提款卡等物品，固於同案被告謝仁翔遭查獲時
      為警扣案，然該扣案物品非本案被告所有或供其犯罪所用
      之物，自無庸宣告沒收，末此敘明。
據上論斷，應依刑事訴訟法第273條之1第1項、第299條第1項前
段（本件依刑事判決精簡原則，僅記載程序法條文），判決如主
文。
本案經檢察官賴怡伶到庭執行職務。
中　　華　　民　　國　　111 　年　　8 　　月　　17　　日
                    刑事審查庭     法  官 　  高上茹
以上正本證明與原本無異。
如不服本判決應於收受判決後20日內向本院提出上訴書狀，並應
敘述具體理由。其未敘述上訴理由者，應於上訴期間屆滿後20日
內向本院補提理由書（均須按他造當事人之人數附繕本）「切勿
逕送上級法院」。
                                   書記官  　凃頴君
中　　華　　民　　國　　111 　年　　8 　　月　　17　　日
附錄論罪科刑法條：
中華民國刑法第339條之4
犯第339條詐欺罪而有下列情形之一者，處1年以上7年以下有期
徒刑，得併科1百萬元以下罰金：
一、冒用政府機關或公務員名義犯之。
二、三人以上共同犯之。
三、以廣播電視、電子通訊、網際網路或其他媒體等傳播工具，
    對公眾散布而犯之。
前項之未遂犯罰之。